* ============================================================
* NEURONIO ANALOGICO INTEGRA-E-DISPARA - Topologia Axon-Hillock
* (Mead, 1989) - simulacao transiente
* ============================================================
* AVISO: modelos MOSFET genericos nivel 1, NAO o PDK SkyWater.
* Serve para comportamento qualitativo e dimensionamento inicial.
* Numeros absolutos mudarao com o PDK real.
* Rodar a partir da raiz do projeto:  ngspice -b spice/neuronio.cir
* ============================================================

.param VDD_V = 1.8
.param CMEM  = 100f
.param CFB   = 20f
.param IIN   = 10p

Vdd vdd 0 {VDD_V}

* --- Fonte de corrente de entrada (a "corrente sinaptica") ---
Iin 0 mem DC {IIN}

* --- Capacitor de membrana: integra a carga ---
Cmem mem 0 {CMEM}

* --- Amplificador: dois inversores em cascata (ganho alto) ---
M1p n1  mem vdd vdd PMOS W=2u L=0.5u
M1n n1  mem 0   0   NMOS W=1u L=0.5u
M2p out n1  vdd vdd PMOS W=4u L=0.5u
M2n out n1  0   0   NMOS W=2u L=0.5u

* --- Capacitor de realimentacao: cria o feedback positivo (spike rapido) ---
Cfb out mem {CFB}

* --- Transistor de reset: descarrega a membrana (repolarizacao) ---
Mrst mem out 0 0 NMOS W=0.5u L=2u

* --- Carga de saida ---
Cload out 0 5f

.include spice/models/generic_l1.mod

* --- OBRIGATORIO: sem isto o abstol padrao (1e-12 A = 1 pA) e da ordem
* --- do sinal, e a simulacao inteira vira ruido numerico. Ver revalidacao.
.options abstol=1e-15 vntol=1e-9 reltol=1e-4 gmin=1e-15 chgtol=1e-16
+ trtol=1

.control
set filetype=ascii
tran 5u 60m 0 5u
wrdata resultados/out_tran.txt v(mem) v(out) v(n1)
.endc

.end
